# 直接法计算现金流出量也要扣除生产过程中的水电费用吧？

提问人：wufaxian 时间：2019-11-17 06:30:11
如下图所示。老师说档期列入生产成本、制造费用的职工薪酬由于开销贷记应付职工薪酬。所以变化已经体现在了应付账款年度变动中了。而劳动产出已经体现在存货变化中了。因此在计算现金流出量时要予以扣除。那么同样道理。生产过程中产生的水电费（如电解铝过程中消耗的电费）同样应该代入该公式作为一个减项吧？因此下图中的公式是否应该在补充 “-当期列入生产成本、和制造费用的水电费及其他费用”？？

回答人：chenyiwei
一般生产过程中耗用（计入产品成本）的水电费，其对应的采购现金流出也是列入 “购买商品、接受劳务支付的现金”，故无需从该公式中剔除。